# 新金融工具准则

提问人：xdgc52 时间：2018-05-22 09:52:32
CAS22号第二十四：对于混合合同，主合同为金融资产的，应将混合合同作为一个整体进行会计处理，不再分拆。楼主能给举个例子吗？

回答人：chenyiwei
最典型的例子就是结构性存款，收益率与利率、汇率、贵金属或大宗商品行情挂钩。以前的通常做法是分拆为一项普通定期存款（本金+保底收益部分）和一项衍生工具（浮动收益部分），后者才作为“以公允价值计量且其变动计入损益的金融资产”，而现在只能整体指定为“以公允价值计量且其变动计入损益的金融资产”，不再有可列入“货币资金”的金额。

提问人：xdgc52 时间：2018-05-23 09:37:19
非常感谢陈老师的讲解。再请问一下陈老师：第 25 条“混合合同的主合同不属于本准则规范的资产，但同时符合下述条件的，企业应当从主合同中分拆嵌入衍生工具“”与第 26 条“混合合同包含一项或多项嵌入衍生工具，且其主合同不属于本准则所规范的资产，企业可以将其整体制定为以公允价值计量且其变动计入当期损益的金融工具”。您能举个例子说明两者的区别吗？谢谢！ 此外，第 53条：“企业在确定信用风险自初始确认后是否显著增加时，企业无须付出不必要的额外成本或努力即可获得合理且有依据的前瞻性信息的，不得仅依赖逾期信息来确定信用风险自初始确认后是否增加”。请教陈老师，这里“不必要的额外成本或努力”是指什么？您能给举个例子吗？谢谢！

回答人：chenyiwei
26 条最后的“其整体制定为以公允价值计量且其变动计入当期损益的金融工具”是指将多项衍生工具整体指定为一项金融资产或金融负债，但该项金融资产或金融负债与非金融资产的主合同仍需分拆。